台灣苗栗地方法院刑事判決                          九十一年度易字第一五七號
    公  訴  人  臺灣苗栗地方法院檢察署檢察官
    被      告  甲○○
右列被告因違反毒品危害防制條例案件，經檢察官提起公訴（九十一年度毒偵字第三
三號），本院判決如左：
    主      文
甲○○連續施用第二級毒品，累犯，處有期徒刑拾月。
    事      實
一、甲○○曾於民國八十九年一月十四日因賭博案件，經本院判處有期徒刑四月確定
    ，甫於八十九年九月三十日執行完畢。又因前後兩次施用毒品案件，經本院裁定
    送觀察、勒戒後，均認無繼續施用毒品之傾向，分別經臺灣苗栗地方法院檢察署
    檢察官於八十八年六月十四日以八十八年度偵字第二一五六號，及八十八年十月
    月二十五日以八十八年度毒偵字第三八０號為不起訴處分確定在案。又因三犯施
    用毒品案件，經本院裁定送強制戒治（該強制戒治雖經停止戒治，惟已於九十年
  七月二十五日，經本院裁定撤銷停止戒治），而其三犯施用毒品犯行，亦經臺灣
    苗栗地方法院檢察署檢察官於八十九年八月二十六日以八十九年度毒偵字第六四
    ０號聲請簡易判決處刑，並經本院於同年十月十六日以八十九年度苗簡字第五九
    一號判決，判處有期徒刑五月並經確定在案。另因四犯施用第二級毒品安非他命
    案件，亦經臺灣苗栗地方法院檢察署檢察官於九十年八月十四日以九十年度毒偵
    字第一０九六號、第一一三九號、一三００號聲請簡易判決處刑，並經本院於同
    年九月七日以九十年度苗簡字第五九一號判決，判處有期徒刑六月，並於同年十
    月二日確定在案，另其施用第一級毒品海洛因案件，並經臺灣苗栗地方法院檢察
    署檢察官於九十年十一月十六日以九十年度毒偵字第一七六０號提起公訴，，經
    本院於九十一年二月八日以九十年度訴字第三五七號判決，判處有期徒刑七月並
    經確定在案。詎甲○○仍不知悔改，復另行起意，基於施用第二級毒品之概括犯
    意，自四犯施用安非他命前案判決確定後之九十年十一月七日下午四、五時許起
    ，至九十年十一月十三日下午四、五時許止，在苗栗縣竹南鎮○道路旁等處，連
    續施用第二級毒品安非他命多次。嗣經警於九十年十一月十三日二十三時三十分
    許，在苗栗縣頭份鎮○○里○○○路一六九號前當場查獲。經採集其尿液送鑑結
    果，呈甲基安非他命陽性反應，始查悉上情。
二、案經苗栗縣警察局頭份分局報請台灣苗栗地方法院檢察署檢察官偵查起訴。
    理      由
一、右揭事實，業據被告於警訊時、偵查中及本院審理中坦承不諱，且被告於九十年
    十一月十三日二十三時三十分許，經警查獲採集其尿液送鑑結果，呈甲基安非他
    命陽性反應，有苗栗縣衛生局煙毒尿液檢驗成績書影本一紙附卷可稽，被告施用
    第二級毒品安非他命之犯行，應堪認定。又被告因前後兩次施用毒品案件，經本
    院裁定送觀察、勒戒後，均認無繼續施用毒品之傾向，分別經臺灣苗栗地方法院
    檢察署檢察官於八十八年六月十四日以八十八年度偵字第二一五六號，及八十八
    年十月月二十五日以八十八年度毒偵字第三八０號為不起訴處分確定在案。又因
    三犯施用毒品案件，經本院裁定送強制戒治，而三犯施用毒品犯行，經臺灣苗栗
    地方法院檢察署檢察官於八十九年八月二十六日以八十九年度毒偵字第六四０號
    聲請簡易處刑，並經本院於同年十月十六日以八十九年度苗簡字第五九一號判決
    ，判處有期徒刑五月並經確定在案。另因四犯施用毒品案件，亦經臺灣苗栗地方
    法院檢察署檢察官於九十年八月十四日以九十年度毒偵字第一０九六號聲請簡易
    處刑，並經本院於同年九月七日以九十年度苗簡字第五九一號判決，判處有期徒
    刑六月，並於同年十月二日確定在案等情，亦有臺灣苗栗地方法院檢察署檢察官
    九十年度毒偵字第一０九六號、第一一三九號、一三００號聲請簡易判決處刑書
    、九十年度毒偵字第一七六０號起訴書影本、本院九十年度訴字第三五七號判決
    影本、九十年度苗簡字第五九一號判決正本及台灣高等法院檢察署刑案紀錄簡覆
    表各一份附卷可參，是被告上揭自白確與事實相符。從而，本件事證明確，被告
    施用毒品犯行應堪認定，應予依法論科。
二、按安非他命屬於八十七年五月二十日公布之毒品危害防制條例第二條第一項第二
    款規定之第二級毒品。核被告所為，係犯毒品危害防制條例第十條第二項之施用
    第二級毒品罪。被告施用毒品前之持有毒品行為，本應以持有論，惟持有後進而
    施用，其持有之低度行為應被施用之高度行為所吸收，故不再論以持有第二級毒
    品罪。又被告先後多次施用第二級毒品之犯行，時間密接，犯罪構成要件相同，
    顯係基於概括犯意而反覆為之，為連續犯，應依刑法第五十六條之規定，論以一
    罪，並加重其刑。又被告曾於八十九年一月十四日因賭博案件，經本院判處有期
    徒刑四月確定，甫於八十九年九月三十日執行完畢，有台灣高等法院檢察署刑案
    紀錄簡覆表一紙附卷可考，其於有期徒刑執行完畢後，五年內再犯本件有期徒刑
    以上之罪，為累犯，應依刑法第四十七條規定，遞加重其刑。爰審酌被告前有賭
    博及違反毒品危害防制條例案件等前科，顯見其素行不佳及前有多次施用毒品犯
    行、犯罪之目的、本件施用安非他命次數、犯後坦承部分犯行尚知所悔悟態度良
    好等一切情狀，量處如主文所示之刑，以示懲儆。
據上論斷，應依刑事訴訟法第二百九十九條第一項前段，毒品危害防制條例第十條第
二項，刑法第十一條前段、第五十六條、第四十七條，判決如主文。
本案經檢察官蔡宗熙到庭執行職務。
中      華      民      國      九十一    年      五    月      十七    日
                                        台灣苗栗地方法院刑事第二庭
                                            法  官  吳  炳  桂
右正本證明與原本無異。
如不服本判決，應於判決送達後十日內向本院提出上訴狀（須附繕本），上訴於台灣
高等法院台中分院。
                                            書記官  楊  慧  萍
中      華      民      國      九十一    年      五    月      二十    日
附錄本判決論罪科刑法條全文：
毒品危害防制條例第十條第二項：
施用第二級毒品，處三年以下有期徒刑。
